ACORDAO-COMPLETO-2341612

ACÓRDÃO DE RELAÇÃO

ACÓRDÃO DE RELAÇÃO 1121/2019 ATA 2/2019 - PRIMEIRA CÂMARA

Acórdão 1121/2019-TCU-Primeira Câmara
Os ministros do Tribunal de Contas da União, reunidos em sessão da 1ª Câmara, com fundamento no art. 1º, XXIV, na forma do art. 143, V, 'a', ambos do RI/TCU, e de acordo com o parecer da unidade instrutiva emitido nos autos, ACORDAM, por unanimidade, em conhecer da presente representação, fazendo-se as determinações sugeridas nos pareceres emitidos nos autos.
1. Processo TC-Processo 012.945/2017-0 (REPRESENTAÇÃO) 
	1.1. Responsáveis: Anny Gracielly Gomes Martins Horeay (XXX.199.362-XX) ; Celso Augusto Mariano (XXX.827.359-XX) ; Josefa Lourdes Ramos (XXX.347.369-XX) ; Milton Luiz Moreira (XXX.625.948-XX) .
	1.2. Representante: Tribunal de Contas do Estado de Rondônia.
	1.3. Órgão: Secretaria de Estado de Saúde do Estado de Rondônia.
	1.4. Relator: Ministro-Substituto Weder de Oliveira.
	1.5. Representante do Ministério Público: não atuou.
	1.6. Unidade Técnica: Secretaria de Controle Externo no Estado de Rondônia (Secex-RO) .
	1.7. Representação legal: não há.
	1.8. Determinações/Recomendações/Orientações:
	1.8.1. determinar, nos termos do art. 47 da Lei 8.443/1992, a conversão do presente processo em tomada de contas especial, autorizando, desde logo, a citação dos agentes abaixo, com fundamento nos arts. 10, § 1º, e 12, I e II, da Lei 8.443/1992 c/c o art. 202, I e II, do RI/TCU, para que, no prazo de 15 (quinze) dias, apresentem alegações de defesa quanto à irregularidade detalhada a seguir, e/ou recolham, solidariamente, aos cofres do Fundo Nacional de Saúde a quantia abaixo indicada, atualizada monetariamente a partir da respectiva data até o efetivo recolhimento, abatendo-se na oportunidade a quantia eventualmente ressarcida, na forma da legislação em vigor;
	VALOR ORIGINAL (R$) 
	DATA DA OCORRÊNCIA

	741.999,50
	23/12/2010

                                                   Valor atualizado até 18/12/2018: R$ 1.190.093,00
1.8.1.1. Irregularidade: dano ao erário decorrente da compra de 55 micromolas tipo eletrodescartáveis COIL Tamanho 6mm x 11.9cm sem que tenham sido solicitadas pela equipe de neurocirurgia do Hospital de Base Dr. Ary Pinheiro, sem que esse hospital dispusesse de suíte hemodinâmica e sem que prazo viável para implantação de infraestrutura hospitalar adequada para utilização das micromolas (material recebido em 23/12/2010 com prazo de validade para 30/8/2011) ;
1.8.1.2. Responsável: Celso Augusto Mariano (CPF XXX.827.359-XX) - diretor executivo de administração e finanças da Sesau/RO;
1.8.1.2.1. Conduta: solicitar o material sem aval da equipe técnica (peça 1, p. 37-38) e realizar o pagamento da despesa, conforme assinatura constante na ordem bancária (peça 1, p. 124) ;
1.8.1.3. Responsável: Milton Luiz Moreira (CPF XXX.625.948-XX) - secretário de estado da Sesau/RO;
1.8.1.3.1. Conduta: autorizar a compra e o pagamento, conforme ordem para a alocação dos recursos (peça 1, p. 67) .
1.8.1.6. Dispositivos violados: princípios constitucionais da eficiência e economicidade, e art. 73, II, da Lei 8.666/1993;
1.8.2. informar os responsáveis de que, caso venham a ser condenados pelo Tribunal, os débitos ora apurados serão acrescidos de juros de mora, nos termos do § 1º do art. 202 do RI/TCU;
1.8.3. encaminhar cópia da instrução da unidade técnica (peça 4) para subsidiar a defesa dos responsáveis;
1.8.4. dar ciência desta decisão ao representante e à Secretaria de Estado da Saúde de Rondônia (Sesau/RO) ;
1.8.5. avisar a conversão em tomada de contas especial, conforme parágrafo único do art. 198 do RI/TCU, o Ministério da Saúde.

Primeira Câmara

Anny Gracielly Gomes Martins Horeay (XXX.199.362-XX); Celso Augusto Mariano (XXX.827.359-XX); Josefa Lourdes Ramos (XXX.347.369-XX); Milton Luiz Moreira (XXX.625.948-XX).

WEDER DE OLIVEIRA

não há.

Não atuou.

REPRESENTAÇÃO (REPR)

Secretaria de Controle Externo no Estado de Rondônia (Secex-RO).